【裁判字號】    92,上易,757
【裁判日期】    920723
【裁判案由】    違反臺灣地區與大陸地區人民關係條例
【裁判全文】
臺灣高等法院高雄分院刑事判決                     九十二年度上易字第七五七?
    上  訴  人  台灣屏東地方法院檢察署檢察官
    被      告  甲○○
右上訴人因被告違反台灣地區與大陸地區人民關係條例案件，不服台灣屏東地方法院
九十二年度易字第二三號中華民國九十二年三月三十一日第一審判決（起訴案號：台
灣屏東地方法院檢察署九十一年度偵字第五七四○號），提起上訴，本院判決如左：
    主  文
上訴駁回。
    理  由
一、本案經本院審理結果，認第一審以不能證明被告甲○○有僱用大陸女子王秀英而
    有違反台灣地區與大陸地區人民關係條例第八十三條第一項罪名，因而諭知被告
    無罪之判決，核無不當，應予維持，並引用第一審判決書記載之證據及理由。（
    如附件）。
二、檢察官上訴意旨仍認被告犯罪，而指摘原判決不當。惟查，原審判決已就證人大
    陸女子王秀英、證人鄭連文、黃蘭貞、李惠英之證詞，論述無法證明被告有僱用
    大陸女子之理由。公訴人雖以證人鄭連文於警訊供稱：「我是於七日（指九十一
    年九月七日）晚上十九時許在其他地方先跟一個朋友二人共喝了二瓶小瓶高梁酒
    （我喝比較多）後，隨即我騎機車來到緣卡拉ＯＫ內想喝一瓶啤酒解解，老板（
    甲○○）即招呼我到Ａ１包廂內，順便叫婷婷女子陪我一起喝酒、唱歌」，於檢
    察官偵中證稱：「我當日於前日晚上十一時到達該卡拉ＯＫ店，我自己一人去，
    進入該店後，先由店內服務人員引領我入包廂，之後他跟我說要介紹一小姐來陪
    我唱歌，我說好，不久花名婷婷王秀英就來陪我唱歌、喝酒」、「王秀英確實是
    在店內才見過，而且是該店介紹來陪我唱歌、喝酒，我跟本不認識王秀英」等語
    ，而認大陸女子王秀英確有受僱在被告經營之「緣咖啡冷飲店」從事陪酒、唱歌
    等工作。惟查，原判決已指出證人鄭連文二次警訊筆錄、一次偵查筆錄，及原審
    審理筆錄，先後四次所證述王秀英如何會陪同喝酒、唱歌之原因，均不相同，部
    分陳述內容更有相互矛盾之情形，顯有重大瑕疵；且證人鄭連文於警訊中所謂「
    平常至店內消費拿東西，均由婷婷在服務，然後結帳時，婷婷之服務費再算進去
    帳單裡面」、「要說開始認識婷婷，是在今年九十一年八月八日，我老婆黃蘭貞
    邀我到該店去消費唱歌才認識，但我不知道他真正名字」、「我是第二次到該店
    消費才知道她的綽號叫婷婷，之前第一次不曉得，我認為我老婆跟我第一次去消
    費就認識她」云云，與證人即鄭連文之妻黃蘭貞於警訊及原審審理中均證稱：「
    九十一年農曆七月七日（國曆八月十五日）曾與鄭連文至被告店內消費，然並未
    見過婷婷（王秀英），也不知道該店有大陸女子王秀英綽號婷婷這個人」等語（
    黃蘭貞警訊筆錄及本院卷第三十六頁至三十八頁參照），彼此證述情節又不相吻
    合。況證人鄭連文倘與本案大陸女子王秀英非法入境有利害關係，其未據實陳述
    ，亦有可能，在無其他堅強證據之下，尚難遽認被告有僱用王秀英在「緣咖啡冷
    飲店」從事陪酒、唱歌等工作，而有違反台灣地區與大陸地區人民關係條例。本
    件檢察官之上訴為無理由，應予駁回。
三、據上論斷，應依刑事訴訟法第三百六十八條、第三百七十三條，判決如主文。
本案經檢察官王登榮到庭執行職務。
中      華      民      國    九十二    年      七      月    二十三    日
                              臺灣高等法院高雄分院刑事第一庭
                                  審判長法官  曾永宗
                                        法官  郭玫利
                                        法官  邱永貴
右正本證明與原本無異。
不得上訴。
                                  法院書記官  梁雅華
中    華    民    國      九十二      年      七      月    二十四    日


司法院資訊處製作；財團法人民間司法改革基金會備份。
